# 有限合伙企业有限合伙人持有的份额是否应在合并报表时列报为金融负债？

提问人：冰人 时间：2021-08-12 08:05:06
请教一下，甲公司持有A有限合伙企业99%的份额，为有限合伙人；甲的全资子公司乙为该有限合伙企业的普通合伙人，持有1%的份额。
现甲公司将其持有的该有限合伙企业8%的份额转让给B公司。那么，在甲公司的合并报表中，是否需将这转让的8%的份额列报为金融负债而不是少数股权权益？
资料：
1 、A有限合伙企业成立时的合伙协议约定：普通合伙人为执行事务合伙人-即乙公司，合伙企业日常运营、投资及投资退出等相关全部事项应根据执行事务合伙人的决策进行，执行事务合伙人拥有完全的权力和授权对合伙企业的财产进行投资、管理、运用和处置；包括代表合伙企业缔结合同及达成其他约定、承诺，决定和执行投资项目，投资后对被投资企业进行持续监控并防范投资风险，代表合伙企业取得、拥有、管理、维持及处分合伙企业的财产，从事所有其他必要的行动，并对合伙企业产生约束效力。
2 、合伙企业的可分配现金应在收回后尽快按下列方式在全体合伙人之间分配
合伙人收回出资:在各合伙人之间按实缴出资比例分配，直至各合伙人累计获得的分配总额等于其向合伙企业的累计实缴出资额。
优先回报:向有限合伙人分配，直至有限合伙人就其对合伙企业的实缴出资额实现8%/年的收益率。
普通合伙人补提:向普通合伙人分配，直至普通合伙人就其对合伙企业的实缴出资额实现8%/年的收益率。
合伙人分成:如有余额，则余额的10%分配给普通合伙人，90%分配给有限合伙人。
3 、亏损分担：合伙企业的亏损由所有合伙人按其对合伙企业的实缴出资比例分担。
问题：因为甲公司实质上能控制该合伙企业，因此将其纳入合并范围。但对于转让给B公司的8%的有限合伙人股权份额，在甲公司的合并报表中是作为少数股东权益列报，还是作为金融负债列报？
求教。

回答人：chenyiwei
合并报表层面应将外部合伙人持有的合伙份额列报为负债。因为合伙协议约定“合伙企业的可分配现金应在收回后尽快按下列方式在全体合伙人之间分配”，即“有现金流入就必须分配”，这样就存在一项支付现金的现时义务，故属于金融负债。
在合并报表层面，该交易相当于是一项新的金融负债的初始确认，其初始计量金额应为初始确认日（一般即为出售完成日）的公允价值，通常为出售价格。